臺灣桃園地方法院刑事判決　　　　　　　95年度訴字第2493號
公　訴　人　台灣桃園地方法院檢察署檢察官
被　　　告　丙○○
　　　　　　　　　　國民
選任辯護人　蕭萬龍律師
　　　　　　張百欣律師
上列被告因誣告案件，經檢察官提起公訴（95年度偵續一字第9
號），本院判決如下：
    主  文
本件管轄錯誤，移送於臺灣新竹地方法院。
    理  由
一、公訴意旨（略以）：丙○○原係設於屏東縣崁頂鄉○○村○○路十四之四號之「聯成食品股份有限公司」（下稱「聯成
    公司」）負責人，明知「聯成公司」於民國（下同）八十六
    、八十七年間，轉投資美國ACE UNION FOOD U.S.A CORP.及
    ACE UNION LLC.等二家公司，因嚴重虧損而於八十九年間撤
    資，「聯成公司」委託乙○○處理撤資及處分資產結餘之美
    金三十一萬一千五百五十四元，業經「聯成公司」於九十年
    八月二十八日出具之九十年度半年財務報告中，以營業外收
    入登帳，並沖抵「聯成公司」積欠乙○○之債務，復於九十
    年十月二十九日由被告主持九十年度第九次董事會一致決議
    通過，乙○○並未擅加侵吞入己；復明知乙○○未於九十一
    年一月八日晚上，率同數十名不明人士，以接收公司為由侵
    入「聯成公司」，並出言恐嚇若不讓其接收公司，將要公司
    好看等語；再明知有關「永大利公司」等廠商向「聯成公司
    」承租冷凍倉庫之租金等收入，係丙○○擔任「聯成公司」
    負責人期間，為規避債權人之假扣押，而以內部聯絡單通令
    財會部門存入以甲○○為主任委員之「聯成公司」職工福利
    委員會之帳戶中，並非繼任「聯成公司」負責人之黃維光指
    使，且會計人員陳素慧係按丙○○之上開通知一貫辦理，甲○○並未參與，詎丙○○意圖使乙○○、黃維光、甲○○及
    陳素慧受刑事處分，於九十一年間向臺灣屏東地方法院檢察
    署誣指乙○○涉有背信、侵占、侵入住宅、強制、恐嚇罪嫌
    ，黃維光、甲○○、陳素慧共同涉有業務侵占罪嫌，嗣經該
    案承辦檢察官查明，而以臺灣屏東地方法院檢察署九十一年
    度偵字第二一五一、二一五三號為不起訴處分確定。因認被
    告丙○○涉犯刑法第一百六十九條第一項之誣告罪嫌等語。
二、按案件由犯罪地或被告之住所、居所或所在地之法院管轄，
    刑事訴訟法第五條第一項定有明文。又按無管轄權之案件，
    應諭知管轄錯誤之判決，並同時諭知移送於管轄法院；管轄
    錯誤之判決，得不經言詞辯論為之。刑事訴訟法第三百零四
    條、第三百零七條亦分別定有明文。
三、經查：
　(一)本件起訴繫屬於本院時（即九十五年十一月二十二日），被
  　告丙○○之住所係在新竹縣湖口鄉○○村○鄰○○街二七巷
    十二號，且並未有任何住居地在桃園縣市境內等情，業據被
    告丙○○自承在卷（見本院九十五年十二月二十日準備程序
    筆錄），復有法務部戶役政連結作業系統資料一份在卷可稽
    。是本案繫屬於本院時，被告之住居所地均非本院轄區。
　(二)再依據公訴意旨所指被告丙○○涉犯之誣告犯行，被告係於
  　九十一年間向屏東縣警察局東港分局提出告訴，指稱乙○○
    （即本件告訴人）涉有背信、侵占、侵入住宅、強制及恐嚇
    罪嫌；黃維光、甲○○（即本件告訴人）、陳素慧共同涉有
    業務侵占罪嫌等情，則依起訴之上述犯罪事實觀之，本件被
    告犯罪地點係在屏東縣境內。是就本件犯罪地而言，與本院
    所管轄之桃園縣市亦無涉。
　(三)至準備程序檢察官另以告訴人之告訴狀所載被告住址係「中
  　壢市工業區○○○路三號」，以解釋本件何以向本院提起公
    訴。惟查該址實為被告丙○○現所任職之「太普科技公司」
    （下稱「太普公司」）之公司位址，被告現為該公司之負責
    人，該址雖屬本院轄區，惟被告於本院準備程序中已自承並
    未居住於「太普公司」（參見本院九十五年十二月二十日準
    備程序筆錄），另查被告前於九十一年間係以當時所任職之
    「聯成公司」之法定代理人身分對本件告訴人乙○○提告，
    並非以「太普公司」之負責人身分提告，且本件被告所涉誣
    告之犯行亦與「太普公司」無關，又本件告訴人乙○○、甲○○係針對被告丙○○個人提出誣告罪之告訴，尚非對「太
    普公司」提出告訴，此均為被告、被告之選任辯護人及告訴
    代理人所不爭執在卷。自不能以告訴人所指之被告處所為判
    斷管轄權有無之依據。
　(四)綜上所述，本案被告丙○○之住居所地及犯罪行為地，顯均
  　非在本院管轄之範圍內。另遍觀全卷，尚查無任何本院有管
    轄權之情形存在，本院審酌再三，實無管轄權，揆諸前述說
    明，檢察官就被告上述被訴部分向本院提起公訴，自有未合
    ，爰不經言詞辯論，逕為諭知管轄錯誤之判決，並參酌被告
    及檢察官之要求，依職權移送於有管轄權之臺灣新竹地方法
    院為宜，而不移送臺灣屏東地方法院。
四、應依刑事訴訟法第三百零四條、第三百零七條，判決如主文
    。
中　　華　　民　　國　　96　　年　　1 　　月　　31　　日
                       臺灣桃園地方法院刑事第六庭
                           審判長法  官  林  孟  宜
                                 法  官  崔  秉  君
                                 法　官　錢  建  榮
以上正本證明與原本無異。
如不服本判決，應於判決送達後10日內向本院提出上訴狀（應附
繕本），上訴於臺灣高等法院。
   　　　　　　　　　　　　　　　書記官　劉  寶  霞
中　　華　　民　　國　　96　　年　　2 　　月　　9 　　日
